# 联产品副产品成本核算

提问人：安钦 时间：2011-09-06 19:19:54
求助：事情背景是这样的，美国一生产企业用玉米生产乙醇，副产品米糟销到中国。公司的成本核算将米糟做为副产品，成本的分摊按销售收入分到米糟与乙醇上。国内有企业起诉美国公司成本应按照联产品核算，用产品的产量做系数分难成本，或按照原材料使用量分摊。现在我急需国际会计准则、国内会计准则关于副产品与联产品的成本核算办法最好有细则，我其实不太清楚有没有这样的细则。

回答人：chenyiwei
IAS中对此并无细则，主要规定是IAS 2中： 14 A production process may result in more than one product being produced simultaneously. This is the case, for example, when joint products are produced or when there is a main product and a by-product. When the costs of conversion of each product are not separately identifiable, they are allocated between the products on a rational and consistent basis. The allocation may be based, for example, on the relative sales value of each product either at the stage in the production process when the products become separately identifiable, or at the completion of production. Most by-products, by their nature, are immaterial. When this is the case, they are often measured at net realisable value and this value is deducted from the cost of the main product. As a result, the carrying amount of the main product is not materially different from its cost. US GAAP中可能会有更详细的指引，你可以查一下。但我以“joint products”为关键字搜索了ASC全文，仅在农业相关准则中发现一处。还请其他熟悉US GAAP的网友协助，谢谢！

回答人：chenyiwei
回复 安钦 的帖子
国际财务报告准则的统称是IFRS。 2001 年IASB改组时，决议将当时有效的IAS（国际会计准则）都继承下来作为IFRS的组成部分。
GAAP（generally accepted accounting principles）意为“一般公认会计原则”，当在某个特定国家或地区的语境下使用时，即指该国或地区的公认会计准则。 ASC（Accounting standards codification）自 2009 年 9 月以后是US GAAP的唯一权威文本。以前的FASB statement等都变为non-authoritative。

提问人：安钦 时间：2011-09-06 20:42:51
谢谢您的帮助，但如在法律上引用ASC（美国安全委员会）是合适的？我搜ASC无结果呢，这个提供给律师他们会要相关发布时间其他的吧

回答人：chenyiwei
ASC是Accounting standards codification，自 2009 年 9 月以后是US GAAP的唯一权威文本。以前的FASB statement等都变为non-authoritative。